【裁判字號】    92,交上易,1853
【裁判日期】    921031
【裁判案由】    過失傷害
【裁判全文】
臺灣高等法院臺中分院刑事判決                九十二年度交上易字第一八五三號
    上  訴  人
    即  被  告  乙○○
    選任辯護人  王雅泠
右上訴人因過失傷害案件，不服臺灣臺中地方法院九十二年度交易字第四二七號中華
民國九十二年八月二十七日第一審判決（起訴案號：臺灣臺中地方法院檢察署九十二
年度偵字第一○六七七號），提起上訴，本院判決如左：
    主      文
原判決撤銷。
乙○○因過失傷害人，處拘役參拾日，如易科罰金以參佰元折算壹日。
    事      實
一、乙○○於民國（下同）九十一年十二月二十二日十時四十分許，駕駛車牌號碼為
    Ｙ２－１４８８號自小客車，沿台中市○○路由三民路往市府路之方向行駛，於
    途經台中市○○路與平等街口時，其行向為閃黃號誌，應注意車前狀況，隨時採
    取必要之安全措施，並減速慢行，且當時為日間有自然光線，天候晴，視距良好
    並無障礙物，並無不能注意之情事，詎竟疏未注意車前狀況及減速慢行，貿然以
    時速三、四十公里之速度行駛，致與正由台中市稅捐稽徵處大門沿平等街往民族
    路方向行駛（行向為閃紅號誌），亦疏未注意讓幹道車先行，而由丙○所騎車牌
    號碼為ＪＱＷ－７７６號之機車相撞，以致丙○人車倒地，因受有第三腰椎脊柱
    骨折之傷害。乙○○於肇事後在偵查機關尚不知情之前，隨即打電話報警，自首
    而接受法院裁判。
二、案經丙○訴由台中市警察局第一分局報請臺灣臺中地方法院檢察署檢察官偵查起
    訴。
    理      由
一、訊據上訴人即被告（下稱被告）乙○○坦承於前開時間有駕駛上開Ｙ２－１４８
    ８號自小客車，沿台中市○○路由三民路往市府路之方向行駛，及於途經台中市
    ○○路與平等街口時與告訴人丙○所騎之上開機車相撞，以致告訴人受有第三腰
    椎脊柱骨折之傷害等事實不諱，惟矢口否認有過失傷害之犯行，辯稱：肇事當時
    伊已到達目的地，伊已放慢速度，係告訴人橫衝直撞來撞伊車子，伊並無過失云
    云。惟查（一）右揭犯罪事實，迭據告訴人於警詢、偵查、原審及本院審理指訴
    綦詳，並有臺中市○○○道路交通事故調查報告表、現場相片八幀、臺中市警察
    局交通隊肇事現場圖等各一份在卷可稽。又告人確因車禍致受有第三腰椎脊柱骨
  折之傷害，亦有澄清綜合醫院診斷證明書影本一份附卷可按。（二）又肇事當時
    被告之速度為時速三十至四十公里，亦經被告於警訊時自承在卷（見偵查卷第四
    頁反面），並經證人甲○○到庭結證屬實。（三）按車輛行駛時，駕駛人應注意
    車前狀況，隨時採取必要之安全措施及汽車遇有閃光黃燈應減速接近，注意安全
    ，小心通過，道路交通安全規則第九十四條第三項及道路交通標誌標線號誌設置
    規則第二百十一條第一項第一款分別定有明文。又所謂減速接近係指減至可以隨
    時停車之準備而言。查被告係考領有自小客車駕駛執照之人，自應注意上開規定
    ，且當時為日間有自然光線，天候晴，視距良好並無障礙物，有上開道路交通事
    故調查報告表足按，並無不能注意之情事，詎被告竟疏未注意減速慢行，貿然以
    時速三、四十公里之速度行駛，以致肇事，其行為自有過失。（四）本件經送請
    台灣省臺中市車輛行車事故鑑定委員會鑑定結果亦認：「丙○駕駛重機車行至閃
    紅號誌路口未讓幹道車先行，為肇事主因；乙○○駕駛自小客車行經閃黃號誌路
    口疏未減速慢行，為肇事次因。」，有上開鑑定委員會九十二年四月十四日中市
    鑑字第九二○二七一號函檢附鑑定意見書一份在卷可憑，益見被告之行為有過失
    。（五）至告訴人駕駛機車行經閃紅號誌路口未讓幹道車先行，雖亦有過失，但
    被告之過失責任並不能因而解免。又被告之過失行為與告訴人之受傷間具有相當
    因果關係。（六）綜上所述，足證被告上開所辯顯係飾卸之詞，不足採信，事證
    明確，其犯行堪以認定。
二、核被告所為，係犯刑法第二百八十四條第一項前段之過失傷害罪。又其於肇事後
    在偵查機關尚不知情之前，隨即打電話報警，業經被告陳明在卷，並經證人甲○
    ○到庭結證在卷，且被告嗣並接受法院裁判，核與自首之規定相符，應依法減輕
    其刑。原審予以論罪科刑，固非無見，惟查被告之行為符合自首之規定，已如前
    述，原判決疏未依自首之規定減輕其刑，容有可議。被告上訴意旨仍執前詞，否
    認犯罪，雖無理由，但原判決既有上述可議之處，應由本院將原判決予以撤銷改
    判。爰審酌被告之過失程度較輕、告訴人與有過失及其所受傷勢、被告犯後迄今
    尚未與告訴人達成和解等一切情狀，量處被告如主文第二項所示之刑，並諭知易
    科罰金之折算標準，以示懲儆。
三、據上論結，應依刑事訴訟法第三百六十九條第一項前段、第三百六十四條、第二
    百九十九條第一項前段、刑法第二百八十四條第一項前段、第六十二條前段、第
    四十一條第一項前段、罰金罰鍰提高標準條例第一條前段、第二條，判決如主文
    。
本案經檢察官丁○○到庭執行職務。
中      華      民      國      九十二     年     十      月   三十一   日
                                  臺灣高等法院臺中分院刑事第八庭
                                        審判長法  官  羅  得  村
                                              法  官  陳  毓  秀
                                              法  官  劉  榮  服
右正本證明與原本無異。
不得上訴。
                                              書記官  陳  俞  豪
中      華      民      國      九十二     年    十一     月     三     日
附錄論罪法條：
刑法第二百八十四條第一項：
因過失傷害人者，處六月以下有期徒刑、拘役或五百元以下罰金，致重傷者，處一年
以下有期徒刑、拘役或五百元以下罰金。
                                                                        Ｉ


司法院資訊處製作；財團法人民間司法改革基金會備份。
